# 请教陈版：关于总额法和净额法确认收入

提问人：palebluedot 时间：2020-12-17 16:42:00
陈版主，有如下问题向您请教：
A公司支付 100 万购买了某产品10%的所有权和销售收益权，但无销售权。A负责产品加工，B公司拥有产品销售权及90%的销售收益权。合同规定销售收益=出厂价-生产成本-销售成本。A公司直接销售至终端客户，将自己的10%销售收益留存，剩余销售收益支付给B公司并由其开票。生产用原材料供应商由B公司指定。请问：
1.这 100 万该如何进行会计处理？
2.是用总额法还是净额法确认收入？
3.如果用净额法，将10%销售收益确认为收入，将制造费用和材料价格波动确认为成本是否合理？销售成本是否需要单独列示于销售费用中？

回答人：chenyiwei
一方面A公司没有销售权，另一方面还能“直接销售至终端客户，将自己的10%销售收益留存，剩余销售收益支付给B公司并由其开票”？是否矛盾？请注意A是否为单纯的财务投资人？